---
title: "Politica Social Media"
output: 
  flexdashboard::flex_dashboard:
    vertical_layout: fill
    theme: bootstrap

---


<style>


.navbar {border-color:blue;}
.navbar-brand {color:black!important;}
.nav-tabs-custom .nav-tabs li.active a {
  color: #d99fed;
}



.ion-social-twitter{
    color:blue;
}

.ion-social-instagram{
    color:pink;
}



</style>   

  





```{r setup, include=FALSE}


library(flexdashboard)
library(flexdashboard)
library(tidyr)
library(ggplot2)
library(readr)  
library(dplyr)  
library(plotly)
library(readxl)
library(rvest)
library(rsconnect)
library(ggplot2)
library(ggthemes)
library(viridisLite)
library(dplyr)
library(plotly)
library(tidyverse)
library(ggplot2)
library(readr)  
library(dplyr)  
library(crayon) 
library(modeest)
library(readxl)
library(ggthemes)
library(lubridate)
library(highcharter)


setwd('C:/Users/maxig/Desktop/Carpetas/Trabajos en R/Social Media')


df_100 = read_excel('instagram_seguidores_100.xlsx')





# https://rstudio-pubs-static.s3.amazonaws.com/304105_70f2ad540827454e934117e3d90f6c1a.html

```




Panel General {data-orientation=rows}
=====================================

**_Tendencia Popularidad Política Argentina en Redes Sociales._**





Row  {data-height=600}
-----------------------------------------------------------------------

### ***Tendencia Histórica***




```{r}

df_100 = df_100[,1:17]


nombres_columnas = colnames(df_100[2:ncol(df_100)])


# Politics Names vector 

names = c()
x = 0
n_col = ncol(df_100) - 1


while (x < n_col) {
  
  names = c(names,paste0("Pol_", x + 1))
  
  x = x + 1
}


colnames(df_100)[2:ncol(df_100)] = names

# DF Reference


reference = data.frame(key = names, value = nombres_columnas)



```




```{r}






```



### ***Mayor Porcentaje Diario***


### ***Menor Porcentaje Diario***



Row {.tabset} 
-----------------------------------------------------------------------

### ***Dinámica Intersemanal***


### ***Dinámica Intermensual***


### ***Dinámica Interanual***




Series Temporales 
=====================================

**_Tendencia Popularidad Política Argentina en Redes Sociales._**

Column {.tabset}
-----------------------------------------------------------------------

### ***Serie Temporal Total:*** 


```{r}



```



### ***Serie Temporal Instagram:*** 


```{r}



hc <- highchart() %>% 
  hc_xAxis(categories = df_100$date) %>% 
  hc_add_series(name = paste(reference$key[1]), data = df_100$Pol_1) %>% 
  hc_add_series(name = paste(reference$key[2]), data = df_100$Pol_2) %>% 
  hc_add_series(name = paste(reference$key[3]), data = df_100$Pol_3) %>% 
  hc_add_series(name = paste(reference$key[4]), data = df_100$Pol_4) %>% 
  hc_add_series(name = paste(reference$key[5]), data = df_100$Pol_5) %>% 
  hc_add_series(name = paste(reference$key[6]), data = df_100$Pol_6) %>% 
  hc_add_series(name = paste(reference$key[7]), data = df_100$Pol_7) %>% 
  hc_add_series(name = paste(reference$key[8]), data = df_100$Pol_8) %>% 
  hc_add_series(name = paste(reference$key[9]), data = df_100$Pol_9) %>% 
  hc_add_series(name = paste(reference$key[10]), data = df_100$Pol_10) %>% 
  hc_add_series(name = paste(reference$key[11]), data = df_100$Pol_11) %>% 
  hc_add_series(name = paste(reference$key[12]), data = df_100$Pol_12) %>% 
  hc_add_series(name = paste(reference$key[13]), data = df_100$Pol_13) %>% 
  hc_add_series(name = paste(reference$key[14]), data = df_100$Pol_14) %>% 
  hc_add_series(name = paste(reference$key[15]), data = df_100$Pol_15) %>% 
  hc_add_series(name = paste(reference$key[16]), data = df_100$Pol_16) %>% 
  hc_add_theme(hc_theme_google()) %>% 
  hc_title(text = 'Social Media Politics Argentina',
           style = list(fontSize = '25px', fontWeight = 'bold')) %>% 
  hc_subtitle(text = paste('Instagram al', today()),
              style = list(fontSize = '16px', color = "#0f0f0f")) %>% 
  hc_credits(enabled = TRUE, text = '@MGaloto',
             style = list(fontSize = '16px', color = "#0f0f0f"))
  
hc



```


### ***Serie Temporal Twitter:*** 


```{r}


```



Instagram {data-orientation=rows  data-icon="ion-social-instagram"} 
=====================================

**_Tendencia Popularidad Política Argentina en Redes Sociales._**



Row  {data-height=600}
-----------------------------------------------------------------------

### ***Tendencia Histórica***


### ***Mayor Porcentaje Diario***


### ***Menor Porcentaje Diario***



Row {.tabset} 
-----------------------------------------------------------------------

### ***Dinámica Intersemanal***


### ***Dinámica Intermensual***


### ***Dinámica Interanual***





Twitter {data-orientation=rows  data-icon="ion-social-twitter"} 
=====================================

**_Tendencia Popularidad Política Argentina en Redes Sociales._**



Row  {data-height=600}
-----------------------------------------------------------------------

### ***Tendencia Histórica***


### ***Mayor Porcentaje Diario***


### ***Menor Porcentaje Diario***



Row {.tabset} 
-----------------------------------------------------------------------

### ***Dinámica Intersemanal***


### ***Dinámica Intermensual***


### ***Dinámica Interanual***

