---
title: "Politica Social Media"
output: 
  flexdashboard::flex_dashboard:
    vertical_layout: fill
    theme: bootstrap

---


<style>


.navbar {border-color:blue;}
.navbar-brand {color:black!important;}
.nav-tabs-custom .nav-tabs li.active a {
  color: #d99fed;
}



.ion-social-twitter{
    color:blue;
}

.ion-social-instagram{
    color:pink;
}



</style>   

  





```{r setup, include=FALSE}


library(flexdashboard)
library(flexdashboard)
library(tidyr)
library(ggplot2)
library(readr)  
library(dplyr)  
library(plotly)
library(readxl)
library(rvest)
library(rsconnect)
library(ggplot2)
library(ggthemes)
library(viridisLite)
library(dplyr)
library(plotly)
library(tidyverse)
library(ggplot2)
library(readr)  
library(dplyr)  
library(crayon) 
library(modeest)
library(readxl)
library(ggthemes)
library(lubridate)
library(highcharter)


setwd('C:/Users/maxig/Desktop/Carpetas/Trabajos en R/Social Media')

df = read_excel('instagram_actualizado.xlsx')

df_instagram_seguidores = df %>%  select(contains('instagram')) %>%  select(contains('seguidores')) 

df_instagram_seguidos = df %>%  select(contains('instagram')) %>%  select(contains('seguidos')) 

df_instagram_publicaciones = df %>%  select(contains('instagram')) %>%  select(contains('publicaciones'))



df_instagram_seguidores$date = df$date
df_instagram_seguidos$date = df$date
df_instagram_publicaciones$date = df$date


df_100 = read_excel('instagram_seguidores_100.xlsx')

# https://rstudio-pubs-static.s3.amazonaws.com/304105_70f2ad540827454e934117e3d90f6c1a.html

```




Panel General {data-orientation=rows}
=====================================

**_Tendencia Popularidad Política Argentina en Redes Sociales._**





Row  {data-height=600}
-----------------------------------------------------------------------

### ***Tendencia Histórica***



```{r}

# Tasas de cambio

df_instagram_seguidores$instagram_javiermilei_seguidores_1 = (100 * ((df_instagram_seguidores$instagram_javiermilei_seguidores - lag(df_instagram_seguidores$instagram_javiermilei_seguidores, 1))/df_instagram_seguidores$instagram_javiermilei_seguidores)) + 1


df_instagram_seguidores$instagram_cristinafkirchner_seguidores_1 = (100 * ((df_instagram_seguidores$instagram_cristinafkirchner_seguidores - lag(df_instagram_seguidores$instagram_cristinafkirchner_seguidores, 1))/df_instagram_seguidores$instagram_cristinafkirchner_seguidores)) + 1


df_instagram_seguidores$instagram_alferdezok_seguidores_1 = (100 * ((df_instagram_seguidores$instagram_alferdezok_seguidores - lag(df_instagram_seguidores$instagram_alferdezok_seguidores, 1))/df_instagram_seguidores$instagram_alferdezok_seguidores)) + 1



```



```{r}


# Politics Names vector 

names = c()
x = 0

while (x <= ncol(df)) {
  
  names = c(names,paste0("Pol", x + 1))
  
  x = x + 1
}



```




```{r}






```



### ***Mayor Porcentaje Diario***


### ***Menor Porcentaje Diario***



Row {.tabset} 
-----------------------------------------------------------------------

### ***Dinámica Intersemanal***


### ***Dinámica Intermensual***


### ***Dinámica Interanual***




Series Temporales 
=====================================

**_Tendencia Popularidad Política Argentina en Redes Sociales._**

Column {.tabset}
-----------------------------------------------------------------------

### ***Serie Temporal Total:*** 


```{r}



```



### ***Serie Temporal Instagram:*** 


```{r}



hc <- highchart() %>% 
  hc_xAxis(categories = df_100$date) %>% 
  hc_add_series(name = "Milei", data = df_100$instagram_javiermilei_seguidores) %>% 
  hc_add_series(name = "CFK", data = df_100$instagram_cristinafkirchner_seguidores) %>% 
  hc_add_series(name = "Macri", data = df_100$instagram_mauriciomacri_seguidores) %>% 
  hc_add_series(name = "Espert", data = df_100$instagram_joseluisespert_seguidores) %>% 
  hc_add_series(name = "Tetaz", data = df_100$instagram_martintetazok_seguidores) %>% 
  hc_add_series(name = "Massa", data = df_100$instagram_sergiomassaok_seguidores) %>% 
  hc_add_series(name = "Vidal", data = df_100$instagram_mariuvidal_seguidores) %>% 
  hc_add_series(name = "Bregman", data = df_100$instagram_myriambregman_seguidores) %>% 
  hc_add_series(name = "Bullrich", data = df_100$instagram_patobullrich_seguidores) %>% 
  hc_add_series(name = "Alberto", data = df_100$instagram_alferdezok_seguidores) %>% 
  hc_add_series(name = "Kichillof", data = df_100$instagram_kicillofok_seguidores) %>% 
  hc_add_series(name = "Lousteau", data = df_100$instagram_gugalusto_seguidores) %>% 
  hc_add_theme(hc_theme_google()) %>% 
  hc_title(text = 'Social Media Politics Argentina',
           style = list(fontSize = '25px', fontWeight = 'bold')) %>% 
  hc_subtitle(text = paste('Instagram al', today()),
              style = list(fontSize = '16px', color = "#0f0f0f")) %>% 
  hc_credits(enabled = TRUE, text = '@MGaloto',
             style = list(fontSize = '16px', color = "#0f0f0f"))
  
hc



```


### ***Serie Temporal Twitter:*** 


```{r}


```



Instagram {data-orientation=rows  data-icon="ion-social-instagram"} 
=====================================

**_Tendencia Popularidad Política Argentina en Redes Sociales._**



Row  {data-height=600}
-----------------------------------------------------------------------

### ***Tendencia Histórica***


### ***Mayor Porcentaje Diario***


### ***Menor Porcentaje Diario***



Row {.tabset} 
-----------------------------------------------------------------------

### ***Dinámica Intersemanal***


### ***Dinámica Intermensual***


### ***Dinámica Interanual***





Twitter {data-orientation=rows  data-icon="ion-social-twitter"} 
=====================================

**_Tendencia Popularidad Política Argentina en Redes Sociales._**



Row  {data-height=600}
-----------------------------------------------------------------------

### ***Tendencia Histórica***


### ***Mayor Porcentaje Diario***


### ***Menor Porcentaje Diario***



Row {.tabset} 
-----------------------------------------------------------------------

### ***Dinámica Intersemanal***


### ***Dinámica Intermensual***


### ***Dinámica Interanual***

